# 关于国债逆回购的核算

提问人：清茶一杯 时间：2015-02-13 10:09:51
陈版好，公司年底购买七天国债逆回购业务，放在其他流动资产科目合适吗？

回答人：chenyiwei
如果准备到期前出售的，可以放在交易性金融资产；没有明确的到期前出售的意图的，则列报为其他流动资产。

提问人：清茶一杯 时间：2015-02-13 20:06:44
陈老师好，报表列报放在哪个科目好呢

回答人：chenyiwei
第一种情况是以公允价值计量且其变动计入当期损益的金融资产；第二种情况是其他流动资产。

提问人：cailuying 时间：2017-01-19 10:16:34
陈老师，如将国债逆回购列报为其他流动资产（管理层没有明确的到期前出售的意图），资产负债表日计提的利息应通过什么科目核算与列报呢？

回答人：chenyiwei
借：其他流动资产——利息调整，贷：投资收益。